【裁判字號】    98,簡上,1501
【裁判日期】    990702
【裁判案由】    詐欺
【裁判全文】
臺灣板橋地方法院刑事判決            98年度簡上字第1501號
上  訴  人
即  被  告  丙○○
上列被告因詐欺案件，不服本院於民國98年11月9 日以98年度簡
字第8761號所為第一審刑事簡易判決（偵查案號：98年度偵字第
20662 、22787 號），提起上訴，經本院管轄第二審合議庭審理
，判決如下：
    主  文
上訴駁回。
    事實及理由
一、本案經本院審理結果，認原審以上訴人即被告丙○○係犯幫
    助詐欺罪，引用刑事訴訟法第449 條第1 項前段、第3 項、
    第454 條第2 項，刑法第399 條第1 項、第30條第1 項前段
    、第2 項、第55條、第41條第1 項前段、刑法施行法第1 條
    之1 第1 項、第2 項前段，逕以簡易判決處刑，量處拘役50
    日，如易科罰金以新臺幣（下同）1 千元折算1 日，其認事
    用法及量刑均無不當，應予維持，均引用原審判決書記載之
    事實、證據及理由（詳如附件）。
二、訊據被告固坦承於上開時地將其所有上開帳戶之存褶、提款
    卡及密碼交予「阿全」之男子，後乙○○、甲○○2 人先後
    遭施用不實詐術，而各匯款29989 元、29808 元至其上開帳
    戶中，旋即遭人提領一空等語不諱，惟矢口否認上開犯行，
    辯稱：伊當時係為應徵工作，始將其所有上開帳戶之存褶、
    提款卡及密碼交予「阿全」之男子，伊不知乙○○、甲○○
    2 人先後遭施用不實詐術，而各匯款29989 元、29808 元至
    其上開帳戶中，旋即遭人提領一空云云。經查：
  (一)被告於上開時地將其所有上開帳戶之存褶、提款卡及密碼交
    予「阿全」之男子，後被害人乙○○、甲○○2 人先後於上
    開時地遭該詐欺集團施用上開不實詐術，致其等均陷於錯誤
    後，而各匯款29989 元、29808 元至被告上開帳戶中，旋即
    遭人提領一空等情，業據被告於本院審理時不否認在卷，核
    與被害人乙○○、甲○○2 人於警詢中指述之情節相符，復
    有台北富邦銀行98年7 月2 日北富銀金城字第000047號函及
    其所附開戶基本資料、對帳單、被害人甲○○之存褶影本各
    乙份及被告仿98年8 月31日所提出中國時報分類廣告影本乙
    紙，在卷可稽，足堪認定。
  (二)雖被告辯稱其係因要應徵工作，才提供上開帳戶之存褶、提
    款卡、密碼予「阿全」云云，惟衡諸一般常情，一般社會上
    應徵工作時，均未見有須先行交出應徵者之存褶、提款卡、
    密碼之必要及可能，且按一般於金融機構開設存款帳戶暨請
    領存摺及提款卡，係針對個人身分之社會信用而予以資金流
    通之經濟活動，具有強烈之屬人性格，而金融帳戶為個人理
    財之工具，申請開設並無任何特殊之限制，一般民眾皆得以
    存入最低開戶金額之方式在不同金融機構申請數個存款帳戶
    使用，乃眾所週知之事實，亦為被告所應知，是依一般人之
    社會經驗，若遇他人不自行向金融機構申請存款帳戶，反向
    他人蒐集金融帳戶使用，乃甚為怪異之事，衡情提供帳戶者
    對於該等帳戶是否係供合法使用，絕無不起疑心之理；又以
    今日社會，利用人頭帳戶供作詐欺犯罪工具，迭有所聞，亦
    經傳播媒體廣為報導，被告對此應無不知之理，自可預見收
    受其金融機構帳戶提款卡及密碼者可能利用其所提供之金融
    機構帳戶供作詐騙他人匯入款項之用，藉由將所得資金存入
    後再行領出之過程，以達到隱瞞資金流向及避免提款行為人
    身分曝光之目的。茲被告竟將至為重要且專屬個人使用之上
    開帳戶之存褶、提款卡、密碼交予「阿全」，則被告當時顯
    有容認他人利用其上開帳戶作為詐欺取財犯罪工具之不確定
    故意。被告上開所辯，顯係事後卸責之詞，不足採信。本件
    被告上開犯行已臻明確，應予依法論科。
三、原審以被告上開詐欺犯行事證明確，而依刑事訴訟法第449
    條第1 項前段、第3 項、第454 條第2 項，刑法第399 條第
    1 項、第30條、第55條、第41條第1 項前段、刑法施行法第
    1 條之1 第1 項、第2 項前段，予以論罪科刑，經核其認事
    用法並無違誤。至於量刑部分，原審審酌被告提供上開帳戶
    予不法詐欺份子，非但增加被害人尋求救濟之困難，亦使不
    法詐欺份子得以順利掩飾詐欺取財所得財物，復參酌被告犯
    罪手段、所生危害及其等犯罪後之態度等一切情狀，量處拘
    役50日，如易科罰金以新臺幣1000元折算一日，本院認均核
    無違法、不當之處。綜上所述，本件被告不服原判決，提起
    本件上訴，惟其空言指摘原判決不當云云，揆諸上述，為無
    理由，應予駁回。
據上論斷，應依刑事訴訟法第455 條之1 第1 項、第3 項、第36
8 條、第373 條，判決如主文。
本案經檢察官黃筵銘到庭執行職務
中    華    民    國    99    年    7    月    2     日
                  刑事第七庭  審判長法  官  戴嘉清
                                    法  官  曹惠玲
                                    法  官  林晏鵬
上列正本證明與原本無異。
不得上訴。
                                    書記官  陳映孜
中    華    民    國    99    年    7     月    6     日
附錄法條：刑法第339條
中華民國刑法第339條
（普通詐欺罪）
意圖為自己或第三人不法之所有，以詐術使人將本人或第三人之
物交付者，處 5 年以下有期徒刑、拘役或科或併科 1 千元以下
罰金。
以前項方法得財產上不法之利益或使第三人得之者，亦同。
前二項之未遂犯罰之。

司法院資訊處製作；財團法人民間司法改革基金會備份。
